臺灣高等法院刑事判決
108年度交上易字第395號
上  訴  人  
即  被  告  賴東榮  
上列上訴人即被告因公共危險案件，不服臺灣桃園地方法院108
年度審交易字第215號，中華民國108年6月20日第一審判決（起
訴案號：臺灣桃園地方檢察署108年度偵字第4959號），提起上
訴，本院判決如下：
    主  文
上訴駁回。
    事實及理由
一、經本院審理結果，認第一審以上訴人即被告賴東榮犯刑法第
    185條之3第1項第1款之不能安全駕駛動力交通工具罪，累犯
    ，處有期徒刑5月並諭知易科罰金之折算標準，核其認事用
    法及量刑均無不當，應予維持。本判決除補充如下記載外，
    並引用第一審判決書記載之事實、證據及理由（如附件）。
二、被告賴東榮上訴意旨略以：我是外出打工討生活之工地人，
    每晚最後的工作就是把車移到桃園市○○區○○路附近之工地內
    ，因那台車係我的床，當天我是移車到工地內養狗的地方後
    ，才喝酒，不是喝酒後開車，又我不是行經桃園市○○區○○路
    000號前被警察攔檢云云。經查：
  ㈠原審依調查證據之結果，認定被告賴東榮於108年1月29日晚 
    間之某時許，在不詳地點飲用酒類，明知酒後不得駕駛動力
    交通工具，仍基於酒後駕駛動力交通工具之犯意，飲畢後仍
    駕駛懸掛車牌號碼00-0000號自用小客車（實際車牌號碼係0
    0-0000號）上路，嗣於108年1月30日凌晨0時47分許，行經
    桃園市○○區○○路000號前為警攔檢，並於同日凌晨1時41分許
    經測得其吐氣所含酒精濃度達每公升0.86毫克，所為係犯刑
    法第185條之3第1項第1款之不能安全駕駛動力交通工具罪，
    累犯，業於判決理由中論述綦詳；於量刑時復審酌被告曾於
    94年間因不能安全駕駛之公共危險案件，經臺灣臺中地方法
    院以94年度中交簡字第1685號判決判處拘役25日確定；再於
    95年間因不能安全駕駛之公共危險案件，經臺灣臺中地方法
    院以95年度中交簡字第1503號判決判處有期徒刑3 月確定，
    有本院被告前案紀錄表在卷足憑，仍不知引以為戒，本次係
    第3 度犯不能安全駕駛之公共危險罪，且為警施測之酒測值
    高達每公升0.86毫克，猶駕駛自用小客車上路，不顧公眾之
    安危，罔顧酒後駕車對公眾及道路交通安全產生之危害，顯
    然未知警惕；另考量被告之犯罪動機、智識程度及生活狀況
    ，兼衡其終能勉予坦承犯行等一切情狀，量處有期徒刑5 月
    ，並諭知易科罰金之折算標準，已衡量刑法第57條各款量刑
    事由，並無明顯失當或不合比例原則之處。
  ㈡被告賴東榮雖以前詞提起上訴，惟查：證人即警員蘇信陽於 
    本院審理中證述：當天我跟同事徐逸明執行巡邏勤務，行經
    桃園市○○區○○路路段時，發現前面有1台車輛橫跨兩個車道
    ，往前又往後，不像要迴轉，我們覺得車輛的行徑方向很奇
    怪，就打開警示燈，請被告到前面的空地停車受檢，我們要
    求被告提示證件，被告一開車門下車，我們就聞到被告講話
    有酒氣，查完證件後，就要求被告接受酒測，因被告有請朋
    友到現場來，所以被告接受酒測超過30分鐘，又被告異常駕
    駛的地方是在道路上，是我們請被告停靠到私人土地等語明
    確（見本院卷第67至69頁），可見被告賴東榮於上開時、地
    因在道路上異常駕駛行為為警攔查，而警員察覺被告賴東榮
    有酒氣後，對被告賴東榮實施酒測之事實，是被告賴東榮辯
    稱是移車後才喝酒云云，不足為採。被告上訴意旨，仍執陳
    詞，否認有不能安全駕駛動力交通工具罪，尚難採信。
  ㈢綜上所述，本件被告上訴為無理由，應予駁回。
據上論斷，應依刑事訴訟法第373條、第368 條，判決如主文。
本案經檢察官林小刊提起公訴，檢察官林黛利到庭執行職務。 
中    華    民    國    109   年    1     月    16    日
                  刑事第七庭  審判長法  官  孫惠琳
                                    法  官  戴嘉清
                                    法  官  連雅婷
以上正本證明與原本無異。
不得上訴。
                                    書記官  潘文賢
中    華    民    國    109   年    1     月    16    日
附錄本案論罪科刑法條全文：
中華民國刑法第185條之3：
駕駛動力交通工具而有下列情形之一者，處 2 年以下有期徒刑
，得併科 20 萬元以下罰金：
一、吐氣所含酒精濃度達每公升零點二五毫克或血液中酒精濃度
    達百分之零點零五以上。
二、有前款以外之其他情事足認服用酒類或其他相類之物，致不
     能安全駕駛。
三、服用毒品、麻醉藥品或其他相類之物，致不能安全駕駛。
因而致人於死者，處 3 年以上 10 年以下有期徒刑；致重傷者
，處 1 年以上 7 年以下有期徒刑。
曾犯本條或陸海空軍刑法第 54 條之罪，經有罪判決確定或經緩
起訴處分確定，於五年內再犯第 1 項之罪因而致人於死者，處
無期徒刑或 5 年以上有期徒刑；致重傷者，處 3 年以上 10 年
以下有期徒刑。

（附件）
臺灣桃園地方法院刑事判決          108年度審交易字第215號
公  訴  人  臺灣桃園地方檢察署檢察官
被      告  賴東榮  
                   
                   
上列被告因公共危險案件，經檢察官提起公訴（108 年度偵字第
4959號），被告於本院準備程序進行中，就被訴事實為有罪之陳
述，經告知簡式審判程序意旨，並聽取當事人之意見後，當庭裁
定改依簡式審判程序審理，判決如下：
    主  文
賴東榮犯不能安全駕駛動力交通工具罪，累犯，處有期徒刑伍月
，如易科罰金，以新臺幣1 千元折算1 日。
    事實及理由
一、本件犯罪事實及證據，除證據補充「被告賴東榮於本院準備
    程序及審理時之自白」外，餘均引用檢察官起訴書之記載（
    詳如附件）。
二、論罪：
    核被告所為，係犯刑法第185 條之3 第1 項第1 款之不能安
    全駕駛動力交通工具罪。被告前有如附件起訴書犯罪事實欄
    所載之犯罪科刑執行紀錄，有臺灣高等法院被告前案紀錄表
    附卷足憑，其於有期徒刑執行完畢後，5 年內故意再犯本件
    有期徒刑以上之罪，固為累犯，惟審酌被告前次所犯相同案
    由之不能安全駕駛案件，於99年4 月22日執行完畢後，間隔
    8 年餘，及另案妨害自由案件，於103 年4 月29日執行完畢
    後，間隔4 年餘，始犯本案，尚難認其具有特別惡性與刑罰
    反應力薄弱之情形，參酌司法院大法官釋字第775 號解釋意
    旨，認尚無加重其刑之必要。
三、量刑：
    爰以行為人之責任為基礎，審酌被告曾於94年間因不能安全
    駕駛之公共危險案件，經臺灣臺中地方法院以94年度中交簡
    字第1685號判決判處拘役25日確定；再於95年間因不能安全
    駕駛之公共危險案件，經臺灣臺中地方法院以95年度中交簡
    字第1503號判決判處有期徒刑3 月確定，有臺灣高等法院被
    告前案紀錄表在卷足憑，仍不知引以為戒，本次係第3 度犯
    不能安全駕駛之公共危險罪，且為警施測之酒測值高達每公
    升0.86毫克，猶駕駛自用小客車上路，不顧公眾之安危，罔
    顧酒後駕車對公眾及道路交通安全產生之危害，顯然未知警
    惕；另考量被告之犯罪動機、智識程度及生活狀況，兼衡其
    終能勉予坦承犯行等一切情狀，量處如主文所示之刑，並諭
    知易科罰金之折算標準。
四、依刑事訴訟法第299 條第1 項前段（本案採判決精簡原則，
    僅引述程序法條），判決如主文。
五、如不服本判決，應於收受判決後10日內向本院提出上訴書狀
    ，並應敘述具體理由。其未敘述上訴理由者，應於上訴期間
    屆滿後20日內向本院補提理由書（均須按他造當事人之人數
    附繕本），「切勿逕送上級法院」。本案經檢察官吳怡蒨於
    到庭執行職務。
中    華    民    國   108    年     6    月    20    日
                  刑事審查庭  法  官  簡方毅
以上正本證明與原本無異。
如不服本判決應於收受判決後10日內向本院提出上訴書狀，並應
敘述具體理由。其未敘述上訴理由者，應於上訴期間屆滿後20日
內向本院補提理由書（均須按他造當事人之人數附繕本) ，「切
勿逕送上級法院」。
                              書記官  黃心姿
中    華    民    國   108    年    6     月    20    日
附錄本案論罪科刑依據之法條：
中華民國刑法第185 條之3
駕駛動力交通工具而有下列情形之一者，處2 年以下有期徒刑，
得併科20萬元以下罰金：
一、吐氣所含酒精濃度達每公升0.25毫克或血液中酒精濃度達百
    分之0.05以上。
二、有前款以外之其他情事足認服用酒類或其他相類之物，致不
    能安全駕駛。
三、服用毒品、麻醉藥品或其他相類之物，致不能安全駕駛。
因而致人於死者，處3 年以上10年以下有期徒刑；致重傷者，處
1 年以上7 年以下有期徒刑。

臺灣桃園地方檢察署檢察官起訴書    
                                     108年度偵字第4959號
    被      告  賴東榮 
                       
                       
                       
上列被告因不能安全駕駛案件，已經偵查終結，認應提起公訴，
茲將犯罪事實及證據並所犯法條分敘如下：
        犯罪事實
一、賴東榮於民國100年間因妨害自由案件，經臺灣臺中地方法
    院以101年度侵訴字第103號判決判處有期徒刑6月，提起上
    訴後，經臺灣高等法院臺中高分院102年度侵上訴字第179號
    判決駁回上訴，嗣再提起上訴，經最高法院103年度台上字7
    96號判決駁回上訴確定，並於103年4月29日易科罰金執行完
    畢，猶不知悔改，復於108年1月29日晚間之某時許，在不詳
    地點飲用酒類，明知酒後不得駕駛動力交通工具，仍基於酒
    後駕駛動力交通工具之犯意，飲畢後仍駕駛懸掛車牌號碼00
    -0000號自用小客車（實際車牌號碼係00-0000號）上路，嗣
    於108年1月30日凌晨0時47分許，行經桃園市○○區○○路000號
    前為警攔檢，並於同日凌晨1時41分許經測得其吐氣所含酒
    精濃度達每公升0.86毫克。
二、案經桃園市政府警察局龍潭分局報告偵辦。
        證據並所犯法條
一、證據清單及待證事實：
編號 證據名稱 待證事實 1 被告賴東榮於警詢及偵查中之供述 1.坦承曾駕駛上開車輛行駛至桃園市○○區○○路000號前為警臨檢盤查之事實。 2.坦承員警臨檢前尚有飲用酒類之事實。 2 桃園市政府警察局酒後駕車當事人酒精測定紀錄表暨桃園市政府警察局舉發違反道路交通管理事件通知單各1份 證明被告為警臨檢盤查時，測得其吐氣所含酒精濃度達每公升0.86毫克之事實。 3 桃園市政府警察局龍潭分局108年2月27日龍警分刑字第1080004099號函及所附職務報告1份、行車紀錄光碟1片、員警蒐證照片10張 1.證明被告於案發時係駕駛上開車輛上路而未熄火，因行車搖晃始遭員警臨檢盤查之事實。 2.證明被告於盤查時曾向員警供稱前日尾牙時尚有飲酒之事實。 
二、核被告所為，係犯刑法第185條之3第1項第1款不能安全駕駛
    動力交通工具罪嫌。又被告前有如犯罪事實欄所載論罪科刑
    及執行情形，有本署刑案資料查註紀錄表附卷可稽，其於有
    期徒刑執行完畢後，5年以內故意再犯本件有期徒刑以上之
    罪，為累犯，請依刑法第47條第1項規定加重其刑。
三、依刑事訴訟法第251條第1項提起公訴。
    此  致
臺灣桃園地方法院
中    華    民    國   108    年    3     月    14    日
                              檢  察  官  林小刊
本件證明與原本無異
中    華    民    國    108   年    3     月    21    日
                              書  記  官  張幃淵
所犯法條：
中華民國刑法第185條之3
駕駛動力交通工具而有下列情形之一者，處 2 年以下有期徒刑
，得併科 20 萬元以下罰金：
一、吐氣所含酒精濃度達每公升零點二五毫克或血液中酒精濃度
    達百分之零點零五以上。
二、有前款以外之其他情事足認服用酒類或其他相類之物，致不
    能安全駕駛。
三、服用毒品、麻醉藥品或其他相類之物，致不能安全駕駛。
因而致人於死者，處 3 年以上 10 年以下有期徒刑；致重傷者
，處 1 年以上 7 年以下有期徒刑。